#week4的功課
#首先先將我們前幾個禮拜的Titanic資料夾打開，並將資料合併完整，因為我們發現裏頭資料有些不完整，所以我們要將test跟gender扣在一起，然後再把train跟first黏在一起。
```{r}
library(dplyr)
gender  <- read.csv('../week4/all/gender_submission.csv', stringsAsFactors = F)
test  <- read.csv('../week4/all/test.csv', stringsAsFactors = F)
train <- read.csv('../week4/all/train.csv', stringsAsFactors = F)
first <- merge(test, gender, by = "PassengerId")
full2 <- bind_rows(train, first)
```


#然後將full2選取Survived並將其中的數值轉成factor形式。
```{r}
full2$Survived <- as.factor(full2$Survived)
```


#接下來這個步驟我們是將活著的人所花的票錢，跟罹難的人的票錢各自做了盒鬚圖，我們可以從圖看出來，罹難的人的票錢跟存活的人的票錢實際上是有差距的。可以證實之前有一個說法是，因為票錢較貴的艙等，船艙會越上層，所以當水滲進船艙的時候，較低價位的船艙會先被水滲入。所以生存率比較低。
```{r}
library(ggplot2)
ggplot(data = full2, aes(x = Survived, y = Fare)) +
 geom_boxplot() + coord_flip() +
 labs( y = 'Fare', x = 'Survived', 
       title = 'Mathematical Score Box')
```


#full3是我們用來削掉full2檔案中的Na。為的是要讓我們下面的函數可以繼續運行。
```{r}
full3<-na.omit(full2)
```


#可以透過下面的函數看出來兩種狀況的人，他們的平均票價不一樣。
```{r}
#以下函式計算95%信賴區間
with(full3, 
     tapply(Fare, Survived,
     function(x) 
       c(mean(x) + c(-2, 2) * sd(x)/sqrt(length(x)))))
```



```{r}
t.test(Fare ~ Survived, data = full3)
```

```{r}
t.test(Fare ~ Survived, data = full3, var.equal = TRUE)
```

```{r}
library(Hmisc)
```

#part b

#查看登陸地點跟票價關係
#Port of Embarkation  C = Cherbourg, Q = Queenstown, S = Southampton

```{r}
full3$Embarked <- as.factor(full3$Embarked)
```

```{r}
#先把登陸地點定下來(order of factors)
full3$Embarked <- factor(full3$Embarked, 
                       levels = c('C',
                                  'Q',
                                  'S'
                              ))

#然後看一下個地點他們的平均票價
tapply(full3$Fare, full3$Embarked, mean)
```

#然後我們發現從C上船的人票價比較高，再來是S，再來是Q。可以推測出C地區也就是 C = Cherbourg 的人，他們可能較為富有，也就是這艘船大部分的倖存者。

```{r}
ggplot(data = full3, 
       aes(x = Embarked, y = Fare)) +
  stat_summary(fun.data = 'mean_cl_boot', size = 1) +
  scale_y_continuous(breaks = seq(500, 660, by = 20)) +
  geom_hline(yintercept = mean(full3$Fare) , 
             linetype = 'dotted') +
  labs(x = '登陸地點', y = '票價平均') +
  coord_flip()
```


#這個步驟是想要去除full3裡面Age的NA，雖然前面有去除過Na了，但是不知怎麼地好像沒有成功，結果加了這個步驟過後，好像沒有成功....
```{r}
full3$Age<-na.omit(full3$Age)
```


#我們繼續畫圖，試著找出他們與年齡間的正相關，結果發現只有C地區比較有關連性，很不幸的這份資料似乎難以使用老師教的方法，因為其他欄位，也無法取得關聯性，故這個只能做到這個步驟。
```{r}
anova(m1 <- lm(Fare ~ Embarked, data = full3))
ggplot(data = full3, 
       aes(group = Embarked, 
          y = Fare, x = Age)) +
  geom_point() +
  stat_smooth(method = 'lm', se = F) +
  stat_smooth(aes(group = Embarked, 
          y = Fare, x = Age), 
          method = 'lm', se = F) + 
  facet_grid( . ~  Embarked) +
  labs(x = '年齡', y = '票價')
```


#透過這份資料，我們只能知道，生存機率跟票價有關，然後也跟登陸地點有關係。


#那我們嘗試繼續做下去，用ANOVA繼續做下去
```{r}
anova(m2 <- update(m1, . ~ . + 
            Age, data = full3))

```
```{r}
anova(m3 <- update(m2, . ~ . - Embarked,  data = full3))
```

#將 ANOVA 結果做成圖表輸出，先計算一些需要的數據

```{r}
res_lm <- lapply(list(m1, m2, m3), summary)
(res_lm[[2]]$r.sq - res_lm[[3]]$r.sq)/res_lm[[2]]$r.sq
```


```{r}
#為了消掉無法互相比較的項目
m2 <- update(m3, .~.-cyl, data=na.omit(full3[ , all.vars(formula(m3))]))
anova(m3, m2)
```


```{r}
(res_lm[[2]]$r.sq - res_lm[[1]]$r.sq)/res_lm[[1]]$r.sq
```

```{r}
m1 <- update(m3, .~.-cyl, data=na.omit(full3[ , all.vars(formula(m3))]))
anova(m1, m2)
```

#正式畫圖
```{r}
require(coefplot)
m2 <- lm(Fare ~ Embarked+Age- 1, 
         data = full3)
coefplot(m2, xlab = '估計值', ylab = '迴歸變項', title = '反應變項 = Fare')
```

```{r}
full3 <- na.exclude(full3)
fit_m2 <- data.frame(full3[, c(6, 10, 12)], fitted = fitted(m2), resid = resid(m2),
                     infl = influence(m2)$hat )
```


#依登陸地點疊合真實觀測值與預測值
```{r}
ggplot(data = fit_m2, aes(x = Fare, group = Embarked )) +
 stat_density(geom = 'path', position = 'identity') +
 stat_density(geom = 'path', position = 'identity', aes(x = fitted)) +
 geom_vline(xintercept = c(with(full3, tapply(Fare,Embarked, mean))), linetype = 'dotted')+
 facet_grid(Embarked ~ .) +
 scale_x_continuous(breaks = seq(200, 900, by = 100))+
 labs(x = '票錢', y = '機率密度')
```

#看殘差分配，依登陸地點，檢視常態與變異數同質假設
```{r}
ggplot(data = fit_m2, aes(x = scale(resid)), group = Embarked ) +
 stat_density(geom = 'path', position = 'identity', aes(linetype = Embarked)) +
 scale_linetype_manual(values = 5:1) +
 guides(linetype = guide_legend(reverse = TRUE)) +
 labs(x = '標準化殘差', y = '機率密度') +
 theme(legend.position = c(.15, .8))
```

#看看殘差的 Q-Q 圖，依登陸地點。檢視常態假設

```{r}
require(lattice)
qqmath(~ scale(resid) | Embarked, data = fit_m2, type = c('p', 'g', 'r'),
       xlab = '常態位數', ylab = '標準化殘差', layout = c(2, 3),
       pch = '.', cex = 2)
```

#畫預測值與殘差的散佈圖，檢查線性與等分散假設

```{r}
require(MASS)
ggplot(data = fit_m2, aes(x = fitted, y = scale(resid), group = Embarked )) +
  geom_point(pch = 20, size = 1) +
  stat_smooth(method = 'rlm', se = F) +
  facet_grid(Embarked ~ .) +
  labs(x = '數學預測值', y = '標準化殘差')
```

#呈現影響值（影響估計結果過大的值）與標準化殘差
```{r}
ggplot(data = fit_m2, aes(x = infl, y = scale(resid), group = Embarked)) +
 geom_text(aes(label = rownames(fit_m2)), cex = 2) +
 geom_hline(yintercept = 0, linetype = 'dotted') +
 facet_grid(Embarked ~ .) +
 labs(x = '影響值', y = '標準化殘差')
```

#看看影響值

```{r}
summary(influence(m2)$hat)
```


#Part C. 接下來分析資料集當中的其他變項是否和票錢有關

```{r}
full3_Fare <- full3[, c('Fare', 'Pclass', 
                    'Survived', 'SibSp')]
```

#將前面轉乘Factor的項目轉回numeric
```{r}
full3_Fare$Survived <- as.numeric(full3_Fare$Survived)
```

```{r}
colMeans(full3_Fare)
```

#呈現兩兩散佈圖
```{r}
require(heplots)
scatterplotMatrix(~ Fare + Pclass + Survived + SibSp, data= full3_Fare,
  pch = '.', cex = 3, smooth = FALSE, reg.line = FALSE, ellipse = TRUE,
  diagonal = 'none', lower.panel = NULL)
```


#我們利用corrplot 套件，以圖形顯示相關性的大小
```{r}
require(corrplot)
corrplot(cor(full3_Fare), method = 'ellipse', order = 'hclust', addrect = 4,
         type = 'upper', tl.pos = 'tp')
corrplot(cor(full3_Fare), add = TRUE, type = 'lower', method = 'number',
         order = 'hclust', col = 'black', diag = FALSE, tl.pos = 'n', cl.pos = 'n')
```



```{r}
summary(m4 <- lm(Fare ~ Survived + Pclass + SibSp, data = full3_Fare))
```


#結果
```{r}
coefplot(m4, predictors = c('Survived', 'Pclass', 
                            'Sibsup'),
 xlab = '估計值', ylab = '迴歸變項(去除截距)', title = '反應變項是票價')
```

```{r}
require(effects)
plot(allEffects(m4), main = '', ylim = c(550, 670), grid = T)
```

#利用 lm.beta 套件，計算標準化迴歸係數
```{r}
library(lm.beta)
summary(lm.beta(m4))
```

#看看控制存活與登陸班次後，SibSp的效果
```{r}
summary(m5 <- update(m4, . ~ . - SibSp , data = full3_Fare))
```

```{r}
anova(m5, m4)
```
